

# **CONTACTO**

- 1169253825
- **☑** jc7236352@gmail.com
- https://juliancolli03.github.i o/Portfolio-Julian-Colli/

# **EDUCACIÓN**

2016 - 2021

Bachiller en Ciencias Sociales

Instituto Nuestra Señora de Fatima

2022 - 2023

**Desarrollador Full Stack** 

CoderHouse

### **IDIOMAS**

Español - Nativo Inglés - Avanzado

# **JULIAN COLLI**

# **SOBRE MI**

Programador web autodidacta con experiencia laboral en el area.

Me considero una persona proactiva, organizada, capaz de resolver cualquier problema.

Mi objetivo es poder generar soluciones eficaces, aprender nuevas tecnologías y poner en practica mis conocimientos adquiridos.

# **EXPERIENCIA LABORAL**

#### DESARROLLADOR FULL STACK

11/2024 - Actualidad | America Virtual.

- Desarrollo de aplicaciones web utilizando .NET, Angular, React, Css.
- Uso de Git y Github para trabajar en equipo.
- Planificacion de tareas.

#### TUTOR PROGRAMACION BACKEND Y REACT

04/2023 - Actualidad | CoderHouse.

- Corregir desafíos y dar feedback a estudiantes.
- Responder consultas dentro y fuera de la clase.
- Reemplazo al profesor en caso de ausencia.
- Dictado de clases complementarias.

#### **DESARROLLADOR FULL STACK**

08/2022 - 11/2024 | Sirpla.

- Desarrollo de aplicaciones web utilizando MERN stack y Spring Boot.
- Creacion de consultas y bases de datos con MYSQL.
- Uso de Git y Github para trabajar en equipo.
- Creacion de Mock-ups en Figma.
- Maquetación y desarrollo de diseños full responsive.
- Mantenimiento de aplicaciones web creadas en JSP.